臺灣高等法院刑事判決
111年度上易字第447號
上  訴  人  臺灣桃園地方檢察署檢察官  
被      告  龔彥竹



選任辯護人  石秋玲律師
上列上訴人因被告公共危險案件，不服臺灣桃園地方法院109年
度易字第1016號，中華民國111年1月14日第一審判決（起訴案號
：臺灣桃園地方檢察署109年度調偵字第609號），提起上訴，本
院判決如下：
    主  文
上訴駁回。
    理  由
一、公訴意旨略以：
　㈠龔彥竹為鑫盈能源股份有限公司（下稱鑫盈公司）電廠管理
    部副理，梁信郎（經檢察官為不起訴處分）為址設桃園市○○
    區○○00○0號之三信至善畜牧場（下稱本案牧場）經營者，梁
    信郎將豬舍編號1-7之屋頂出租鑫三能源有限公司（為鑫盈
    公司的子公司，下稱鑫三公司）鋪設太陽能板，由鑫盈公司
    指派龔彥竹擔任本案牧場太陽能光電系統之管理人。龔彥竹
    對上開豬舍屋頂太陽能板負有督管設備使用安全及電源線之
    定期保養、檢修及維護義務，而依當時情形並無不能注意之
    情事，竟疏未注意，於民國108年3月29日上午10時32分許，
    因太陽能板電源線之電器因素引發火災，致豬舍編號1-7燒
    燬(豬舍編號1部分僅南側得耐瓦屋頂和屋頂太陽能板「局部
    」受熱碳化、燒失)。
　㈡又龔彥竹本應注意上開豬舍屋頂太陽能板已大致被燒燬，然
    太陽能板因太陽照射仍會持續運作，其對於太陽能板負有檢
    修、維護或拆除電源配線等電氣設備之義務，以避免太陽能
    板殘留電源線再次短路引燃之危險發生，而依當時狀況並無
    不能注意之情形，竟疏未注意檢修、維護或拆除，於108年4
    月29日上午11時31分許，因太陽能板電源線之電氣因素再次
    引發火災，起火處為豬舍編號1南側屋頂太陽能板，致豬舍
    編號1南側遭燒燬。
　㈢因認龔彥竹涉犯刑法第173條第2項之失火燒毀現有人所在之
    建築物罪嫌。
二、按犯罪事實應依證據認定之，無證據不得認定其犯罪事實，
    又不能證明被告犯罪者，應諭知無罪之判決，刑事訴訟法第
    154條第2項、第301條第1項分別定有明文。而認定犯罪事實
    之證據，係指足以認定被告確有犯罪行為之積極證據而言，
    苟未能發現相當證據，或證據不足為不利於被告事實之認定
    時，即應為有利於被告之認定，更不必有何有利之證據，亦
    不能以推測或擬制之方法，以為裁判基礎(最高法院29年上
    字第3105號、40年台上字第86號、56年台上字第807號判例
    意旨參照)。又認定犯罪事實所憑之證據，雖不以直接證據
    為限，間接證據亦包括在內；然而無論直接或間接證據，其
    為訴訟上之證明，須於通常一般之人均不致有所懷疑，而得
    確信其為真實之程度者，始得據為有罪之認定。且檢察官對
    於起訴之犯罪事實，應負提出證據及說服之實質舉證責任，
    倘其所提出之證據，不足為被告有罪之積極證明，或其指出
    之證明方法，無從說服法院以形成被告有罪之心證，基於無
    罪推定之原則，自應為被告無罪判決之諭知（最高法院76年
    台上字第4986號、92年台上字第128號判例意旨參照）。　
三、公訴意旨認被告龔彥竹涉犯刑法第173條第2項之之失火燒毀
    現有人所在之建築物罪，無非係以被告之供述、告訴人梁信
    郎之供述、桃園市政府消防局（下稱消防局）檔案編號I19C
    29L1號火災原因調查鑑定書（下稱I19C29L1號鑑定書）、檔
    案編號I19D29L1號火災原因調查鑑定書（下稱I19D29L1號鑑
    定書），為其主要論據。訊據被告堅決否認有何失火燒毀現
    有人所在之建築物犯行，於原審及本院辯稱：我沒有未注意
    妥善維護太陽能板的電線安全狀況，在系統發出通知時，我
    並沒有未注意系統的訊息，兩次發生火災的事實我沒有意見
    ，但這並不是我應該注意跟負責的等語。　
四、經查：
  ㈠告訴人梁信郎將本案牧場之豬舍編號1-7、保育室、分娩室、
    母豬舍上方屋頂，於102年11月19日出租予鑫三公司鋪設太
    陽能板，鑫三公司於103年8月15日鋪設太陽能板完成、於同
    年10月1日正式啟用太陽能光電系統，並由鑫三公司之母公
    司鑫盈公司指派被告管理上開太陽能光電系統等情，業據被
    告及梁信郎供陳在卷（見原審卷第457、458頁，偵卷第9至1
    2頁），並有太陽能光電系統屋頂租賃合約（下稱租賃合約
    ）、火災現場平面圖、INV模組串列配置平面圖、太陽光電
    系統維護紀錄、施工日報為證（見附民卷第25至31頁，偵卷
    第99、239、399至401頁）。其次，本案牧場之豬舍編號1-7
    於108年3月29日上午11時1分前某時許發生火災，起火處為
    豬舍編號7屋頂，報案時間為同日上午11時1分，火勢撲滅時
    間為同日中午12時22分，延燒範圍為豬舍編號1-7等情，有
    消防局永安分隊火災出動觀察紀錄、豬舍編號1-7空拍照片
    為憑（見偵卷第79、349頁）。再者，本案牧場豬舍編號1於
    同年4月29日上午11時31分前某時許發生火災，起火處為豬
    舍編號1屋頂，報案時間為同日上午11時31分，火燒範圍為
    豬舍編號1南側等情，有消防局永安分隊火災出動觀察紀錄
    、豬舍空拍照片可稽（見偵卷第315、349頁），上開事實均
    堪認定，先予敘明。　　
　㈡關於108年3月29日上午11時1分前某時許之火災（下稱第一次
    火災，即公訴意旨所稱108年3月29日上午10時32分許之火災
    ）：
　　公訴意旨就第一次火災主張：①第一次火災豬舍1-7之牆壁潔
    淨、火災殘餘物均在地面，可推測火係由上往下燒，且I19C
    29L1鑑定書鑑定結論係不排除電氣因素引起，故認第一次火
    災起火點是太陽能板；②依本案牧場太陽能光電系統於103年
    10月、104年3、7、11月、105年6月、107年4、5、6、8、9
    、12月、108年1月之檢修紀錄、105年6月、107年8月之機電
    檢測保養報告，可認上開太陽能光電系統只有不定期檢修與
    不定期保養，沒有定期保養、檢修及維護導致第一次火災發
    生，故被告於第一次火災有過失云云。惟查：
　⒈依現有證據資料，第一次火災之原因，無法直接認定是太陽
    能板或太陽能板之電源線短路所致：　
　⑴觀諸I19C29L1鑑定書中綜合分析與研判載明：勘查現場後，
    發現豬舍編號7南側有1條燒損之太陽能板電源線，太陽能板
    電源線局部嚴重變色、氧化、燒失（照片98、99、100、101
    、102、103），使用實體顯微鏡檢視該電源線後，發現熔痕
    嚴重變色、氧化、燒失（照片113、114、115、116）等語（
    見偵卷第43至45、219至225、235至237頁），及消防局火災
    鑑定人劉剛志於原審審理時證稱：如果是漂亮的短路痕，會
    有比較圓球狀、亮亮的痕跡，如果是長時間燃燒，燒熔蠻嚴
    重的話，這個跡證也可能會被抹滅掉，沒有漂亮的痕跡，這
    個案子沒有前述講的漂亮的痕跡，比較偏向是火場高熱之後
    再燒得更嚴重的狀況等語（見原審卷第299頁），參以電器
    火災原因分析之金相分析法所謂之一次痕（銅導線自身故障
    於火災發生之前形成的短路熔化痕跡）與二次痕（銅導線因
    火焰或高溫導致絕緣層失效發生短路後殘留下的熔痕，結晶
    速度較慢，會夾雜大量灰塵與燃燒產物）概念。依上可知，
    I19C29L1鑑定書所載在豬舍編號7南側所發現1條燒損之太陽
    能板電源線熔痕，尚無法確認必定係一次痕，自不能排除係
    二次痕，意即亦有可能是他處先起火導致該條電源線短路之
    燒熔，故在豬舍編號7南側雖發現1條燒損嚴重之太陽能板電
    源線熔痕，尚不足證明第一次火災之確切原因為太陽能板電
    源線短路所致。
　⑵次觀諸未發生火災，然亦有鋪舍太陽能板之母豬舍、分娩室
    、保育室屋頂之照片（見原審卷第339至341、345至349頁）
    、豬舍編號1-7之屋頂照片（見原審卷第365頁），可見太陽
    能板下方即得耐瓦屋頂上方，確實有本案牧場既有之訊號線
    ；另觀豬舍內照片（見原審卷第357頁上方），可見有與得
    耐往屋頂下方鋼梁等處相連的電燈與飼料桶之電線，參以告
    訴人梁信郎於108年4月23日與鑫盈公司協理陳宏賓、法務專
    員溫欽閔之協商會議時表示：火災發生當下，風扇還在運轉
    …等語（見原審審易卷第100頁），足見第一次火災發生時，
    豬舍編號1-7之電源尚未關閉並有電器正在運轉，且本案牧
    場之電線或訊號線也有與豬舍得耐瓦屋頂相連或接觸之狀況
    ，自不能憑I19C29L1鑑定書之結論「不排除電器因素引起」
    ，即遽認係太陽能板電源線短路或太陽能板致生第一次火災
    。
　⑶況依INV模組串列配置平面圖及第一次火災時拍攝之太陽能光
    電系統總電源開關處照片（見偵卷第213、239頁，原審卷第
    379、380頁）比對，可知電源開關有跳脫之IVN分路係12、1
    5，然豬舍編號7上方裝設之INV分路係1、9、8、16，若豬舍
    編號7上方太陽能板或太陽能板電源線真係初始發生火災之
    原因，何以電源開關跳脫之INV分路非1、9、8、16？另依發
    電紀錄（見偵卷第257頁），INV分路9雖於108年3月29日上
    午10時32分49秒、上午10時36分18秒之際，DC（KW）、DC1
    （KW）、DC1（A）、DC2（KW）、DC2（A）等欄位呈現沒有
    發電狀態之數值0，惟告訴人梁信郎於原審供承：鑑定書所
    指的燒損嚴重之太陽能電源線是在INV分路1的位置所採驗的
    等語（見原審卷第438、439頁），是何以燒損嚴重之太陽能
    電源線非在初始發現有異常紀錄之分路9採驗到，而係於分
    路1位置所採驗？又鑫三公司委託財團法人台灣經濟科技發
    展研究院鑑定系爭牧場豬舍之起火原因，該院於108年8月2
    日函回覆略以：依現場狀況所得以反應之資訊，確切之起火
    原因無法明確確認，因此本案將以結案處理等語（見原審卷
    第131頁），是具備災害事故之專業鑑定單位均表明無法辨
    別起火之原因，則於第一次火災除前開㈡⒈⑴⑵之疑義及本段所
    提之疑義下，僅憑現存之證據資料，尚難遽認第一次火災之
    發生原因，必定係豬舍屋頂上之太陽能板或太陽能板電源線
    短路所致。
　⑷從而，公訴人主張第一次火災發生在豬舍屋頂、火勢由上往
    下延燒狀況及鑑定書「不排除電器因素引起」之記載，即推
    認火災係太陽能板或太陽能板電源線所致，尚存在合理之懷
    疑。
　⒉被告在第一次火災前，並無未盡管理太能光電系統義務之情
    形：
　⑴依前開四、㈠所述，被告係鑫盈公司指派為鑫三公司管理本案
    牧場太陽能光電系統之人，則被告之注意義務，應來自鑫三
    公司與告訴人梁信郎所簽立租賃合約，該合約書第3條第3項
    約定：除完成本系統建置外，梁信郎同意鑫三公司得定期或
    不定期派員至租賃標的進行本系統之維護、保養及清潔，雙
    方並應盡善良管理人注意義務管理並使用租賃標的。任一方
    如發現租賃標的有破損滲漏等情形時，應立即通知他方。第
    3條第4項約定：鑫三公司使用租賃標的應符合建築相關法令
    及消防相關法規...等（見附民卷第28頁）。依上可知，依
    租賃合約所定，鑫三公司係得「定期」或「不定期」派員維
    護、保養及清潔，並無必定需定期派員維護、保養及清潔之
    義務，是依公訴人所提出偵卷內之證據，尚不足認被告確實
    具有應定期保養、檢修及維護之注意義務或一定要如何保養
    、檢修及維護之注意義務。
　⑵再觀之太陽光電系統維護紀錄及機電檢測保養報告書（見偵
    卷第399、433至467頁），本案牧場之太陽光電系統於105年
    6月21日、107年8月6日有進行約2年1次的高壓設備定期檢測
    保養，另於104年11月11日、107年4月3日、107年5月28日、
    107年6月20日、107年6月27日、107年9月13日、107年12月2
    0日、108年1月4日、108年1月11日均有進場維修之紀錄，可
    知，被告並非未曾為定期保養、檢修及維護，且被告亦有於
    監控系統異常或依告訴人梁信郎之通知進行檢修及維護，此
    與租賃合約第3條第3項之約定相符，難認被告有何違反注意
    義務情形。
　⑶至告訴人雖提出之其他太陽能系統業者之維護保養範本予法
    院（見原審卷第471至475頁），公訴人並主張依其他業者之
    範本，鑫三公司與被告之檢驗維修項目及標準確實低於同業
    之標準，認被告確有違反注意義務云云。惟公訴人並未舉證
    太陽能系統業者就維護、保養及檢修究有何同業共認之標準
    存在，自不能僅憑告訴人梁信郎所提之單一業者維護保養範
    本即認係同業標準，進而據此認被告有違反注意義務情形。
　⑷況且，縱認I19C29L1鑑定書所指「電氣因素」確係太陽能板
    或太陽能板電源線，然於無法確認太陽能板或太陽能板電源
    線確切之起火原因下，亦無從認定被告究係違反何種注意義
    務，且被告就該注意義務有能注意卻不注意之情形（例如：
    未在例行檢查下，發現通常可以發現之太陽能板電源線絕緣
    破損之過失）。　
　⒊綜上，公訴人所提出之證據，尚不足使本院確信第一次火災
    發生之原因係太陽能板或太陽能板電源線所致，亦難認被告
    有何未盡管理太陽能光電系統義務之情形。
　㈢關於108年4月29日上午11時31分前某時許之火災（下稱第二
    次火災）：
　　公訴意旨就第二次火災主張：①I19D29L1號鑑定書鑑定結論
    認起火原因為電氣因素引起火災之可能性較大，參以豬舍編
    號1地上殘餘物及懸掛半空之網布從中間破洞，可見係上方
    物品燒毀後掉落網布所致，起火點應為太陽能板；②被告為
    太陽能光電系統之工程師具維修養護太陽能板之專業，對第
    一次火災後殘存之太陽能板因日曬而發電再次引起火災有預
    見，卻不於第一次火災後馬上找廠商拆除或維修，故被告對
    第二次的火災有過失云云。查：
  ⒈依現有證據資料，第二次火災之起火點係太陽能板或太陽能
    板電源線：
　⑴依豬舍編號1-7之空拍照片（見偵卷第349頁）顯示，經過第
    一次火災後，豬舍編號1-7之得耐瓦屋頂大部分均已破損，
    形成無法遮風避雨狀態，難以再為養豬使用，另豬舍編號1
    屋頂仍可見部分未遭燒損之太陽能板。參以證人梁駿武即告
    訴人梁信郎之子於原審審理時證稱：第一次火災完一週內還
    是有人進入豬舍編號1-7清理、整理豬隻，後來就沒有人再
    進去了，第二次火災發生時豬舍編號1-7是空著的等語（見
    原審卷第433頁）。由此可知，第一次火災後，豬舍編號1-7
    已無飼養豬隻，衡情屬於豬舍編號1-7之飼養豬隻所用電器
    及電源，已無再開啟復電之需求。
　⑵復依消防機關搶救太陽光電發電設備火災指導原則（下稱指
    導原則）前言記載：火災時台灣電力股份有限公司所屬單位
    斷電後，變流器將自動切斷太陽光電發電設備之電流，惟因
    太陽光電發電設備遇光即持續發電特性，故須注意建築物蓄
    電設備、部分配線可能持續有電源供應之風險，為避免消防
    人員於救災過程發生感電，爰訂定本指導原則等語（見原審
    卷第161頁）。是於豬舍編號1-7之飼養豬隻所用電器及電源
    已無開啟需求下，豬舍編號1會再產生電壓、部分配線會再
    產生電源供應之設備，僅剩屋頂上之太陽能板及其線路，佐
    以I19D29L1號鑑定書之鑑定結論係「以電氣因素引起火災之
    可能性較大」（見偵卷第311至313頁，不同於第一次火災之
    鑑定結論「不排除電氣因素引起火災之可能性」），足認第
    二次火災起火點確係豬舍編號1屋頂上之太陽能板或太陽能
    板電源線。
　⒉惟太陽能板發生火災後仍會發電之狀況係相關人員從業人員
    或消防人員具備之知識，然可能因此特性再度引發生火災之
    危險，是否係從業人員得預見或應預見有疑義：
　⑴承上，第二次火災之起火點係太陽能板或太陽能板電源線，
    然觀指導原則前言、搶救原則、作業流程、流程說明等記載
    ，雖一再提及太陽能板可能再發電須採取措施預防感電之危
    險（見原審卷第161至167頁），但未提及斷電後之太陽能板
    可能再次引起火災之危險或太陽能板火災後需為預防再次起
    火措施等，自難僅憑知悉太陽能板在光照下會繼續發電之知
    識，而推認相關從業人員對燒損之太陽能板將再度發生火災
    得有所預見。　
　⑵又被告於108年4月29日之消防局談話中稱：今日現場查看後
    現場仍有發現太陽能板線槽內之電源線絕緣被覆破壞有短路
    冒煙情形，我們公司計畫討論將燒損的太陽能板全數拆除，
    以防日後釀成災害等語（見偵卷第328、329頁），由該段談
    話可知，被告亦係第二次火災發生至現場察看後始認為燒損
    之太陽能板有可能再度釀災並就此節與公司討論，自難認被
    告就燒損之太陽能板將再次起火有所預見。況鑫三公司、鑫
    盈公司係投資太陽能電廠之業者，若渠等及所屬員工（含被
    告）真對燒損之太陽能板有預見再次發生火災，依商業避險
    或避免因第二次火災發生致第一次火災將受不利益認定等考
    量，豈會不於第一次火災發生馬上拆除豬舍編號1-7未燒損
    之太陽能板。是公訴人主張被告得預見或應預見燒損之太陽
    能板可能再引起火災，尚存合理之懷疑。
　⒊另被告於第一次火災後，是否仍有依租賃合約管理燒損之太
    陽能光電系統之義務有疑義（即是否具備「應注意」之注意
    義務有所疑義）：
　⑴以租賃合約之角度觀之
　　依前開四、㈡⒉⑴所論，被告管理本案牧場太陽能光電系統之
    義務係來自鑫三公司與告訴人梁信郎簽立租賃合約，而該合
    約第3條第3項之約定，文義解釋上係適用在太陽能光電系統
    正常運作時之義務，是於第一次火災發生後，被告是否有依
    租賃合約第3條第3項約定繼續管理燒損太陽能板之義務已非
    無疑。又依被告於108年3月29日之消防局談話稱：我得知第
    一次火災後立刻趕往現場，到達時火勢已由消防隊撲滅，我
    便前往電氣室將太陽能板設備的總電源及分路開關逐一關閉
    等語（見偵卷第89頁）、I19C29L1鑑定書之記載：勘查現場
    ，檢視電器室內太陽能電源開關均為關閉狀態（見偵卷第73
    頁）及太陽能光電系統電源箱關閉狀況照片（見偵卷第213
    頁），依上可知，被告於第一次火災後，確實已依指導原則
    關閉太陽能光電系統全部電源，亦難認被告有何違反租賃合
    約第3條第4項約定（應遵守消防規則之注意義務）。是公訴
    人並未提出被告就第一次火災後之檢修、維護或拆除太陽能
    板之義務規範來源，而契約當事人既為鑫三公司，則後續有
    災後處理（契約）義務之人應為鑫三公司，故被告於第一次
    火災後，是否具備檢修、維護或拆除太陽能板之注意義務尚
    非無疑。
　⑵以後續實際與梁信郎洽談第一次火災災後事宜情形觀之
    依梁信郎、鑫盈公司協理陳宏賓與法務專員溫欽閔於108年4
    月23日針對第一次火災災後賠償事宜之會議錄音逐字稿（見
    原審審易卷第93至103頁），可知會議地點在本案牧場，且
    參與人員並不包括被告。又溫欽閔於該日談話談及：保險公
    司今日有來第二次勘查，之後可能會再來做第三、四次勘查
    ，…，起火的原因還是沒有辦法確定，還是要等報告出來等
    語（見原審審易卷第95頁），告訴人梁信郎談及：4月29日
    鑑定報告下來…能源局當天也來，也是講大概八九不離十，
    針對幾個散熱的部分阿，或者什麼…，也不敢講得很明白，
    因為大家都在等鑑定報告等語（見原審審易卷第101頁），
    可知第一次火災至108年4月23日間，告訴人梁信郎、鑫盈公
    司、鑫三公司均在處理估算彼此損失及商請保險公司進場評
    估等災後事宜並同時等待消防局鑑定書釐清起火原因，則在
    第一次火災起火原因未明前，被告是否仍具備去檢修、維護
    及拆除第一次火災殘存之太陽能板之注意義務或破壞現場之
    權限，仍有疑義。
　⑶是公訴人主張被告於第一次火災後仍對燒損之太陽能板有檢
    修、維護及拆除之義務，實有合理之懷疑存在。
　⒋綜上，公訴人所提出之證據，尚不足使本院確信第一次火災
    後，被告有防免第二次火災發生之檢修、維護或拆除注意義
    務存在。　
五、綜上所述，公訴人提出之上開三、所示證據資料及推論，尚
    無法使通常一般之人對於①第一次火災之起火點為太陽能板
    或太陽能板電源線，且係因被告違反管理太陽能板光電系統
    注意義務所造成之火災、②被告對第一次火災發生後仍有檢
    修、維護或拆除之注意義務存在且對第二次火災之發生有預
    見等節，均不致有所懷疑而可確信為真實之程度，無法使本
    院形成被告有罪之心證。此外，復查無其他積極證據足以證
    明被告涉有檢察官所指失火燒毀現有人所在之建築物犯行，
    自不能證明被告犯罪，揆諸前揭說明，應為無罪判決之諭知
    。原審同此認定，依審理結果而判決被告無罪，經核並無違
    誤。
六、檢察官上訴意旨略以：　　
  ㈠第一次火災起火點應為太陽能板，且被告在第一次火災前有
    未盡管理太能光電系統義務之情形，原審逕以「在豬舍編號
    7南側所發現1條燒損之太陽能板電源線熔痕，既無法確認必
    定係一次痕，自不能排除係二次痕，意即亦有可能是他處先
    起火導致該條電源線短路之燒熔，故在豬舍編號7南側雖發
    現1條燒損嚴重之太陽能板電源線熔痕，尚不足證明第一次
    火災之確切原因為太陽能板電源線短路所致。」推論起火處
    並非太陽能板，尚嫌速斷，另原審判決以證人劉剛志之證言
    佐證太陽能板電源線熔痕無法確認必定係一次痕，自不能排
    除係二次痕等情，亦有所誤會。
　㈡被告係系爭太陽能板管理者，有管理、維修、檢驗、拆除該
    太陽能板之義務，被告本應注意該太陽能板於燒毀後仍有再
    燃之風險，負有管理、檢查該太陽能繼續放置在上開豬舍是
    否適宜並符合安全標準之義務，自立於防止失火危險之保證
    人地位，具有防止因未拆除剩餘之太陽能板引燃發生火災致
    生危險之義務。被告得以預見保留該太陽能板，如疏於注意
    ，而未恪盡防免災害發生之義務，自然有再次引燃太陽能板
    之可能性，且第二次火災發生時將太陽能板、豬舍燒毀，因
    而失火釀致財產受損之結果，被告竟疏未為採取應然之防免
    措施，執意在未拆除完該剩餘太陽能板之情況下，致本件失
    火結果之發生，應認被告之過失本件失火結果發生之原因，
    並有相當因果關係。原判決之認事用法容有未洽，爰請撤銷
    原判決，更為適當合法之判決等語。
七、駁回上訴之理由：
  ㈠按刑事訴訟法第161條第1項規定：檢察官就被告犯罪事實，
    應負舉證責任，並指出證明之方法。對於其所訴之被告犯罪
    事實，應負提出證據及說服之實質舉證責任，倘所提出之證
    據，不足為被告有罪之積極證明，或其闡明之證明方法，無
    從說服法官以形成被告有罪之心證，基於無罪推定之原則，
    自應為被告無罪判決之諭知。　　
　㈡經查，本件固可認定有第一、二次火災之發生，惟關於第一
    次火災之原因，依檢察官所舉之證據，尚無法認定係太陽能
    板或太陽能板之電源線短路所致，亦無從認定被告有何違反
    注意義務之處。另關於第二次火災之發生，固可認定起火點
    係太陽能板或太陽能板電源線，惟被告於第一次火災後，確
    實已依指導原則關閉太陽能光電系統全部電源，自難認被告
    有何注意義務之違反，且依卷內事證，亦無從認定被告對於
    斷電後之太陽能板將會再次發生火災一事，有所預見或得以
    預見。本案依檢察官所提之證據，尚未達於通常一般之人均
    不致有所懷疑，而得確信為真實之程度，原判決已詳敘就卷
    內證據調查之結果，而為綜合判斷、取捨，認本件無法證明
    被告確有檢察官所指之失火燒毀現有人所在建築物之犯行，
    其得心證的理由已說明甚詳。本件起訴書、上訴書所列證據
    及卷內訴訟資料，業經本院逐一剖析，參互審酌，仍無從獲
    得有罪心證，上訴意旨以上述理由執為被告犯行之認定，均
    難認可採，檢察官未積極舉提新事證，猶執前詞上訴，復就
    原審採證及認事之職權行使再為爭執，指摘原判決不當，求
    予撤銷改判，尚屬無據。從而，本件檢察官之上訴，為無理
    由，應予駁回。
據上論斷，應依刑事訴訟法第368條，判決如主文。
本案經檢察官吳建蕙提起公訴，檢察官林奕瑋提起上訴，檢察官
呂光華到庭執行職務。
中　　華　　民　　國　　111 　年　　5 　　月　　26　　日
                  刑事第一庭  審判長法　官  周煙平
                                    法　官  吳炳桂
                                    法　官  連育群
以上正本證明與原本無異。
不得上訴。
                                    書記官  廖紫喬
中　　華　　民　　國　　111 　年　　5 　　月　　26　　日